臺灣板橋地方法院刑事判決　　　　　　　96年度訴字第4020號
公　訴　人　臺灣板橋地方法院檢察署檢察官
被　　　告　甲○○
上列被告因違反毒品危害防制條例案件，經檢察官提起公訴（九
十六年度毒偵字第六九三二號），被告就被訴事實為有罪陳述，
本院改行簡式審判程序審理，判決如下：
    主  文
甲○○施用第一級毒品，累犯，處有期徒刑拾月。
    事  實
一、甲○○前於民國八十八間因施用毒品案件，經依本院八十八
    年度毒聲字第二七四六號裁定送觀察、勒戒後，認有繼續施
    用毒品之傾向，復經本院以八十八年度毒聲字第三九八六號
    裁定令入戒治處所施以強制戒治，嗣因執行強制戒治成效及
    格，無繼續戒治之必要，本院再以八十八年度毒聲字第七三
    二七號裁定停止戒治，所餘期間付保護管束，於八十八年十
    二月二十二日釋放出所，詎其於保護管束期間內，再因施用
    毒品而違反保護管束應遵守事項情節重大，本院乃以八十九
    年度毒聲字第二七三二號裁定撤銷停止戒治，再令入戒治處
    所施以強制戒治，於九十二年三月一日戒治期滿並於翌日釋
    放出所後，由臺灣板橋地方法院檢察署檢察官以九十二年度
    戒毒偵字第一一九號為不起訴處分確定。復於九十五年三月
    二日，因施用毒品案件，經同本院以九十四年度訴字第二二
    二二號判決判處有期徒刑一年確定，於九十六年一月二十四
    日假釋出監並付保護管束，已於同年三月十二日保護管束期
    滿執行完畢。詎猶不知悔改，復基於施用第一級毒品海洛因
    、第二級毒品甲基安非他命之犯意，於九十六年九月三、四
    日間某時，在臺北縣土城市○○路七十七號住處，以將海洛
    因、甲基安非他命以水稀釋後，置入針筒內施打之方式，施
    用海洛因、甲基安非他命。嗣於九十六年九月七日下午八時
    四十五分許，為警在臺北縣土城市○○路七十九號前查獲，
    經甲○○同意採尿後，送驗呈施用毒品之陽性反應，始查知
    上情。
二、案經臺北縣政府警察局土城分局移送臺灣板橋地方法院檢察
    署檢察官偵查起訴，本院改行簡式審判程序審理。
    理  由
一、訊據被告甲○○對於上揭施用第一級毒品海洛因、第二級毒
    品甲基安非他命之犯行坦承不諱。被告為警查獲時所採之尿
    液，分別以ＥＩＡ酵素免疫分析法初驗、ＧＣ／ＭＳ氣相層
    析質譜儀法確認複驗後均呈安非他命類、鴉片類之陽性反應
    ，此有臺灣檢驗科技股份有限公司九十六年九月二十九日濫
    用藥物尿液檢驗報告一紙（見毒偵卷第五十四頁）附卷足考
    。被告前於八十八間因施用毒品案件，經依本院八十八年度
    毒聲字第二七四六號裁定送觀察、勒戒後，認有繼續施用毒
    品之傾向，復經本院以八十八年度毒聲字第三九八六號裁定
    令入戒治處所施以強制戒治，嗣因執行強制戒治成效及格，
    無繼續戒治之必要，本院再以八十八年度毒聲字第七三二七
    號裁定停止戒治，所餘期間付保護管束，於八十八年十二月
    二十二日釋放出所，詎其於保護管束期間內，再因施用毒品
    而違反保護管束應遵守事項情節重大，本院乃以八十九年度
    毒聲字第二七三二號裁定撤銷停止戒治，再令入戒治處所施
    以強制戒治，於九十二年三月一日戒治期滿並於翌日釋放出
    所後，由臺灣板橋地方法院檢察署檢察官以九十二年度戒毒
    偵字第一一九號為不起訴處分確定，被告於強制戒治期滿執
    行完畢釋放後之五年內，再犯本件施用毒品罪，於毒品危害
    防制條例第二十三條第二項有關起訴之規定相合。其出於自
    由意志之自白與事實相符，事證明確，犯行堪以認定，應依
    法論科。
二、按第一級毒品海洛因及第二級毒品安非他命之施用方式，依
    施用者之使用習慣而有所不同，並無一定模式可循。依法務
    部調查局以往鑑定之經驗，確曾於毒品證物及吸食工具等之
    檢驗發現前二者毒品摻雜之案例，故研判應有施用者將二者
    同置於吸食器內施用之可能（相關文獻有法務部調查局九十
    一年六月二十八日調科壹字第○九一○○四二五一一○號函
    、行政院衛生署管制藥品管理局九十三年九月六日管檢字第
    ○九三○○○八一一二號函足資參照）。被告於上揭強制戒
    治期滿釋放後，再將第一級毒品海洛因、第二級毒品甲基安
    非他命混合方式施用之行為，核其所為，係犯毒品危害防制
    條例第十條第一項施用第一級毒品罪、同條第二項施用第二
    級毒品罪。其施用前後非法持有第一級毒品海洛因、第二級
    毒品甲基安非他命之犯行，為施用毒品之當然手段行為，應
    為施用毒品之行為所吸收，均不另論罪。被告以一施用行為
    同時觸犯施用第一級毒品罪、施用第二級毒品罪，為想像競
    合犯，依刑法第五十五條之規定，應從一重之施用第一級毒
    品罪論處。被告曾於九十五年三月二日，因施用毒品案件，
    經同本院以九十四年度訴字第二二二二號判決判處有期徒刑
    一年確定，於九十六年一月二十四日假釋出監並付保護管束
    ，已於同年三月十二日保護管束期滿執行完畢，此有臺灣高
    等法院被告前案紀錄表在卷可按，被告於五年以內，故意再
    犯本件最重本刑為有期徒刑以上之罪，係累犯，應依刑法第
    四十七條第一項之規定加重其刑。爰審酌被告履次施用毒品
    而不思悔改，品行不端，意志力薄弱，其施用毒品經強制戒
    治後，仍無法斷絕施用毒品惡習，若非將其處以較長之刑期
    ，與社會上毒品來源隔離，使其能深自反省，斷絕與毒品之
    接觸，不足以助其戒絕毒癮並懲所犯及被告犯罪後對於施用
    毒品之犯行，已經坦承，態度良好等一切情狀，量處如主文
    所示之刑。
據上論斷，應依刑事訴訟法第二百七十三條之一第一項、第二百
九十九條第一項前段，毒品危害防制條例第十條第一項、第二項
，刑法第十一條前段、第五十五條、第四十七條第一項，判決如
主文。
本案經檢察官馬中人到庭執行職務
中　　華　　民　　國　　96　　年　　12　　月　　31　　日
                臺灣板橋地方法院刑事第十八庭
                          法　官  王綽光
以上正本證明與原本無異
如不服本判決應於送達後10日內向本院提出上訴狀（應附具理由
及繕本）
                          書記官　許清秋
中　　華　　民　　國　　97　　年　　1 　　月　　2 　　日
附錄本案所犯法條全文
毒品危害防制條例第10條
施用第一級毒品者，處 6 月以上 5 年以下有期徒刑。
施用第二級毒品者，處 3 年以下有期徒刑。
